【裁判字號】    97,上訴,4886
【裁判日期】    980616
【裁判案由】    過失致死
【裁判全文】
臺灣高等法院刑事判決                97年度上訴字第4886號
上  訴  人
即  被  告  乙○○
                    國民
上列上訴人因過失致死案件，不服臺灣臺北地方法院97年度訴字
第822號，中華民國97年9月30日第一審判決（起訴案號：臺灣臺
北地方法院檢察署97年度偵字第8436號），提起上訴，本院判決
如下：
    主  文
上訴駁回。
乙○○緩刑參年。
    事實及理由
一、本案經本院審理結果，認原審以上訴人即被告乙○○受僱於
    臺北市政府環境保護局，擔任清潔隊垃圾車駕駛職務，且其
    於當日亦係駕駛上開垃圾車執行垃圾傾卸作業，為被告所自
    承不諱，是被告為從事業務之人，核係犯刑法第276條第2項
    之業務過失致人於死罪，判處被告有期徒刑 1年，其認事用
    法及量刑均無不當，應予維持，並引用第一審判決書記載之
    事實、證據及理由（詳如附件）。
二、上訴意旨略以：臺北市政府環境保護局（下稱臺北市政府環
    保局）與華南產物保險公司對於車輛第三責任險新臺幣（下
    同） 150萬元整，雙方就案發地點有不同看法，華南產物保
    險公司認木柵焚化廠為私有地，臺北市政府環保局仍與華南
    產物保險公司斡旋當中，希望給與一段時間來完成雙方和解
    ，被告在臺北市政府環保局工作十年，目前為單親家庭，這
    份工作是家中重要經濟來源，若判刑有期徒刑須執行會遭解
    雇，臺北市政府共賠償告訴人 660多萬元，也會依比例向其
    求償，告訴人請求金額過高，其已將賠償金額提高為150 萬
    元，第一期款可先賠償50萬元，餘款另行分期給付，原判決
    量刑過重云云。經查，上訴人既已於原審及本院審理中坦承
    過失犯行，又被害人姚文達於上開時、地，遭被告所駕駛之
    垃圾車倒車撞擊跌落焚化爐坑口內，致頭外傷，呼吸性休克
    ，經送醫後不治死亡一節，亦經臺灣臺北地方法院檢察署檢
    察官相驗屬實，並製有相驗筆錄、相驗屍體證明書、檢驗報
    告、相驗照片等在卷可稽（參相字第251號卷第24、26、29-
    34、38-46頁）。此外，復有現場監視錄影光碟1片扣案可證
    。該扣案之監視錄影光碟復經原審當庭勘驗無訛，有勘驗筆
    錄（附於原審卷民國97年 7月11日準備程序筆錄）及翻拍照
    片8張可佐（見偵8436號卷第19-22頁）。足認被告前開出於
    任意性所為之自白，核與事實相符，可以採信。本件被告擔
    任垃圾車駕駛，其於傾洩平台內移動車輛時，應確認隨車人
    員是否於其目視範圍內。又被告亦自承在倒車傾卸時，並沒
    有看到被害人，顯見其於當時並未依上開規定確認被害人是
    否在其目視範圍內，即貿然倒車傾卸。其就本件事故之發生
    自有過失。且其過失並顯與被害人之上開死亡結果間有相當
    因果關係。是本件事證明確，被告犯有業務上之過失致人於
    死之犯行，已堪認定，原判決量刑亦稱允當，是其上訴非有
    理由，應予駁回。
三、本件被告上訴雖無理由，然查，上訴人即被告乙○○前未曾
    受有期徒刑以上刑之宣告，有卷附本院被告乙○○全國前案
    紀錄表 1份可按，前任職於臺北市政府環保局擔任清潔隊垃
    圾車駕駛乙職，為從事業務之人，為被告所自承，其因一時
    過失，偶罹刑典，事後已深具誠意，態度良好，雖仍未與被
    害人家屬達成民事和解，然本件被告為公務員，因有前述過
    失行為不法侵害被害人姚文達致生死亡結果，賠償義務機關
    即被告之僱用人臺市政府環保局已賠償告訴人 320萬元、行
    政院環境保護署亦已賠償 120萬元，此為告訴人所不否認，
    前述賠償義務機關賠償上述款項後就本件損害原因應負責任
    之被告，對之有求償權，是上述機關所給付之賠償金，僅係
    由上述機關先行給付賠償金，最終被告仍須負部分損害賠償
    責任，又被告於原審判決後、本院審理中已另行提存新臺幣
    50萬元作為賠償告訴人甲○○之民事損害賠償金之頭期款項
    ，此有臺灣板橋地方法院提存所98年度存字第1651號提存書
    影本 1份在卷可憑，另綜合本件被告為公務員，且本件被害
    人亦有違反臺北市境保護局87年5月12日北市環六字第87217
    13200 號函及作業注意事項規定，並同為本件事故發生之原
    因等情，本院認被告經此起訴、審判與刑之宣告，當知所警
    惕，信無再犯之虞，本院認其所宣告之刑以暫不執行為適當
    ，併予宣告緩刑3年，以啟自新。
據上論斷，應依刑事訴訟法第368條、第373條，刑法第74條第 1
項第1款，判決如主文。
本案經檢察官吳春麗到庭執行職務。
中    華    民    國    98    年    6     月    16    日
                  刑事第七庭  審判長法  官  陳晴教
                                    法  官  楊智勝
                                    法  官  游紅桃
以上正本證明與原本無異。
如不服本判決，應於收受送達後10日內向本院提出上訴書狀，其
未敘述上訴之理由者並得於提起上訴後10日內向本院補提理由書
（均須按他造當事人之人數附繕本）「切勿逕送上級法院」。
                                    書記官  戴伯勳
中    華    民    國    98    年    6     月    17    日
附錄：本案論罪科刑法條全文
中華民國刑法第276條（過失致死罪）
因過失致人於死者，處 2 年以下有期徒刑、拘役或 2 千元以下
罰金。
從事業務之人，因業務上之過失犯前項之罪者，處 5 年以下有期
徒刑或拘役，得併科3千元以下罰金。


司法院資訊處製作；財團法人民間司法改革基金會備份。
